臺灣新北地方法院三重簡易庭小額民事判決
111年度重小字第3182號
原      告  新安東京海上產物保險股份有限公司新北分公司

法定代理人  胡金成
訴訟代理人  張永濬
被      告  張世達

上列當事人間請求侵權行為損害賠償事件，於民國111年11月16日言詞辯論終結，本院判決如下：                    
    主  文 
原告之訴駁回。
訴訟費用新臺幣壹仟元由原告負擔。 
    理由要領
一、原告起訴主張：原告承保訴外人柯美麗所有之車號0000-00
    號自用小客車（下稱系爭車輛）之車體損失險，嗣系爭車輛
    於民國110年08月29日16時42分許，在新北市○○區○○路00○0
    號旁之私人停車場內，遭被告駕駛之車號0000-00號車輛，
    因行駛不慎而碰撞，系爭車輛因而受損，經送修後支出修復
    費用新臺幣幣（下同）18,113元，原告已依保險契約賠付被
    保險人上開修復費用，依法取得代位求償權。為此，爰依侵
    權行為及保險法代位權之法律關係，提起本件訴訟，並聲明
    請求：被告應給付原告18,113元，及自起訴狀繕本送達翌日
    起至清償日止，按年息5%計算之法定遲延利息等事實，
　　固據其提出業據提出行車執照、估價單、統一發票、車損照
    片、道路交通事故當事人登記聯單等為證，惟被告則求為判
    決駁回原告之訴，並辯稱：我已經離開停車場了。我當天去
    湧蓮寺拜拜，當時有倒車，有慢慢開，路比較小。我不知道
    有撞到，也不知道是否是我撞到的，我才離開，我沒有去做
    筆錄，原告給我的資料完全看不出我有擦撞到系爭車輛，我
    認為沒有撞到系爭車輛等語。
二、按因故意或過失，不法侵害他人之權利者，負損害賠償責任
    ，民法第184條第1項前段固定有明文。然按當事人主張有利
    於己之事實者，就其事實有舉證之責任，民事訴訟法第277
    條前段亦有明定；且民事訴訟如係由原告主張權利者，應先
    由原告負舉證之責，若原告先不能舉證，以證實自己主張之
    事實為真實，則被告就其抗辯事實即令不能舉證，或其所舉
    證據尚有疵累，亦應駁回原告之請求。申言之，侵權行為所
    發生之損害賠償請求權，應具備加害行為、侵害權利、行為
    不法、致生損害、相當因果關係、行為人具責任能力及行為
    人有故意或過失等成立要件，若任一要件有所欠缺，即無侵
    權行為責任之可言，且原告應就上開要件負舉證責任。本件
    原告主張被告應負侵權行為損害賠償責任，無非係以所提前
    開證據為佐證，然此只能證明系爭車輛受損之情形，尚不足
    以證明系爭車輛所受之損害係因被告開車時有不法過失行為
    所造成，且經本院於111年11月16日言詞辯論期日當庭勘驗
    原告所提出之系爭車輛行車紀錄器影像檔，結果認：「現場
    為停車場，原告投保的車子，靜止在車格，被告1262-U5汽
    車從投保車子的左側開出，開車後稍微右轉往出口方向，被
    告車子經過投保車子的左側車身時，被告車子上下晃動、停
    頓，再往右前方開出。被告車子接近原告投保車子往前開的
    過程，無法判斷原告投保車子有因擦撞而晃動的情形」等情
    ，此有本院該日言詞辯論筆錄可參，可知若系爭車輛果真遭
    被告所駕駛之車輛碰撞，理應有晃動搖晃之情事，然由上開
    勘驗結果並無法認定被告駕駛車子經過系爭車輛時有與之發
    生碰撞。是以，本件並無積極證據足以證明被告有過失不法
    損害系爭車輛之行為，則原告主張被告應負侵權行為責任，
    賠償系爭車輛受損之修復費用，非屬有據。
三、從而，原告本於侵權行為及保險法代位權之法律關係，請求
    被告給付18,113元，及自起訴狀繕本送達翌日起至清償日止
    ，按年息5%計算之法定遲延利息，為無理由，應予駁回。
四、本件係小額訴訟事件，爰依民事訴訟法第436條之19第1項之
    規定，依職權確定本件訴訟費用1,000元，由敗訴之原告負
    擔。
中　　華　　民　　國　　111 　年　　11　　月　　30　　日
                      法  官  趙義德
以上正本係照原本作成。
如不服本判決，應於送達後20日內，向本院提出上訴狀，並表明
上訴理由（上訴理由應表明一、原判決所違背之法令及具體內容
。二、依訴訟資料可認為原判決有違背法令之具體事實。）如於
本判決宣示後送達前提起上訴者，應於判決送達後20日內補提上
訴理由書（須附繕本），如未於上訴後20日內補提合法上訴理由
書，法院得逕以裁定駁回上訴。
中　　華　　民　　國　　111 　年　　11　　月　　30　　日
                      書記官  張裕昌